# 股权出资

提问人：bigriver2017 时间：2018-07-05 10:40:12
请教陈版， 集团公司将其持股30%的A公司作为出资成立全资子公司B公司。评估日为 2011 年 5 月，收益法评估价值为 100 万，当时A公司账面净资产 90 万。股权转让完成日是 2012 年 3 月，即B公司成立在 2012 年 3 月，仍以A的评估价值（ 100 30%=30 万）作为长投和实收资本的入账价值。此时 A 的账面价值是 80 万（亏损了）。 以后 B 公司对 A 公司按权益法核算。 双方协议约定评估基准日与股权转让完成日期间 A 公司的股权变化、期间分配的股利均由 B 公司享有。 问，在 B 公司角度，在 2017 年末时点，对 A 公司的长投的账面价值不等于 A 公司的账面净资产30%，差额是否需要调整？是否涉及B公司出资不实？ 差额有两块： 1 是评估基准日评估值和账面值的差， 2 是评估基准日与股权转让完成日期间A公司的损益。 谢谢陈版

回答人：chenyiwei
从长投核算的角度，因为“双方协议约定评估基准日与股权转让完成日期间A公司的股权变化、期间分配的股利均由B公司享有”，所以B公司可按A的评估价值（100*30%=30万）作为长投和实收资本的入账价值，此时相当于过渡期内的亏损额构成了一项“隐含商誉”，但后续会加大该部分长投在B层面的减值压力。当然，如果B的股东自愿以现金投入B补足该差额，也是可以的。 评估基准日的评估值与账面值的差是合理的，不存在补足问题。

提问人：bigriver2017 时间：2018-07-05 13:55:53
谢谢陈版，也就是说我在B公司 2017 年末时点看这项长投，不是出资不实，也不是入账错误，是需要考虑这项长投减值的问题，是不？

回答人：chenyiwei
可以这样理解。

提问人：sdtianjh 时间：2019-04-14 19:36:35
请教陈版，换个出资情形请教: 集团公司将其持股30%的A公司作为出资投入其控股子公司B公司，假设投资为 3000 元，评估增值25%，B公司按 3750 元作为初始投资成本。 问题：后续计量时，B公司按权益法核算。集团公司在合并B公司时，要不要将该项长期股权投资还原至最初的 3000 元？即，评估增值的 750 元要不要在合并层面抵消？谢谢！

回答人：chenyiwei
需要，与一般母子公司之间内部交易抵销的原理相同。